臺灣高等法院刑事判決
109年度上訴字第3471號
上  訴  人  臺灣臺北地方檢察署檢察官
被      告  陳書宇


上列上訴人因被告詐欺等案件，不服臺灣臺北地方法院109年度
審訴字第847號，中華民國109年8月3日第一審判決（起訴案號：
臺灣臺北地方檢察署109年度偵字第11008、11535號、109年度少
連偵字第103號），提起上訴，本院判決如下：
    主  文
原判決關於沒收犯罪所得之部分撤銷。
其他上訴駁回。
    事  實
一、甲○○（通訊軟體Letstalk帳號「sajuh」）於民國109年2月下
    旬某日起，加入真實姓名年籍不詳、通訊軟體Letstalk暱稱「
    錢來也」、「奧利給」、「西西」、「當當」等人所組成之
    3人以上，具有持續性、牟利性之有結構性組織詐欺集團，並
    與上開成員基於3人以上共同冒用公務員名義詐欺取財、行
    使偽造公文書之犯意聯絡，先由集團內真實姓名年籍不詳之成
    員，以如附表一所示之詐欺手法向乙○○、丙○○、丁○○等人施
    以詐術，致其等均陷於錯誤願交付款項後，甲○○再於接獲「
    奧利給」等人之指示，於附表一所示之時間、地點向乙○○、
    丙○○、丁○○等人收取款項，得手後旋離開現場，復依指示將
    前開款項交給「西西」，而分別取得如附表一所示之犯罪所
    得。嗣乙○○、丙○○、丁○○等人查覺有異並報警處理，經警調
    閱監視器錄影畫面後，查悉上情。
二、案經乙○○訴由新北市政府警察局新店分局；丙○○、丁○○訴由
    臺北市政府警察局大安分局報告臺灣臺北地方檢察署檢察官
    偵查起訴。
    理  由
壹、程序部分：
一、關於違反組織犯罪防制條例之供述證據部分：按組織犯罪防
    制條例第12條第1項中段規定：「訊問證人之筆錄，以在檢
    察官或法官面前作成，並經踐行刑事訴訟法所定訊問證人之
    程序者為限，始得採為證據」，係以立法排除被告以外之人
    於警詢或檢察事務官調查中所為之陳述，得適用刑事訴訟法
    第159條之2、第159條之3及第159條之5之規定，是證人於警
    詢時之陳述，於違反組織犯罪防制條例案件，即不具有證據
    能力，自不得採為判決基礎。查附表「被害人/告訴人」欄
    所示之人所為之陳述，均屬被告以外之人於審判外之陳述，
    依前揭規定及說明，於違反組織犯罪防制條例之罪名，即不
    具證據能力，不得採為判決基礎（然就加重詐欺取財罪名則
    不受此限制）。又被告於警詢時之陳述，對於被告自己而言
    ，則屬被告之供述，為法定證據方法之一，自不在組織犯罪
    防制條例第12條第1項規定之排除之列，除有不得作為證據
    之例外，自可在有補強證據之情況下，作為證明被告自己犯
    罪之證據，附此敘明。
二、次按刑事訴訟法第159條之1第2項規定，被告以外之人於偵
    查中向檢察官所為之陳述，除顯有不可信之情況者外，得為
    證據。查證人即共犯鍾承燁、陳家福、胡宏富、呂秉燦於偵
    查中經以證人身分具結作證後所為之陳述，查無顯不可信之
    情況，被告及其辯護人復未釋明有何顯不可信之情況，是依
    組織犯罪防制條例第12條第1項中段、刑事訴訟法第159條之
    1第2項規定，該等證述自均足作為認定被告此部分犯罪事實
    之證據。
三、關於三人以上共同詐欺取財之供述證據部分：按上開組織犯
    罪防制條例第12條第1項中段規定，係以犯罪組織成員犯該
    條例之罪者，始足語焉，至於所犯該條例以外之罪，其被告
    以外之人所為之陳述，自仍應依刑事訴訟法相關規定，定其
    得否為證據，最高法院103年度台上字第2915號判決意旨參
    照。又被告以外之人於審判外之言詞或書面陳述，除法律有
    規定者外，不得作為證據，刑事訴訟法第159條第1項固定有
    明文。惟被告以外之人於審判外之陳述，雖不符同法第159
    條之1至同條之4之規定，而經當事人於審判程序同意作為證
    據，法院審酌該言詞或書面陳述作成時之情況，認為適當者
    ，亦得為證據；又當事人、代理人或辯護人於法院調查證據
    時，知有第159條第1項不得為證據之情形，而未於言詞辯論
    終結前聲明異議者，視為有前項之同意，同法第159條之5第
    1項、第2項亦有明文規定。經查，本判決下列所引用之被告
    以外之人於審判外之陳述，檢察官、被告甲○○（下稱被告）
    於本院準備程序及審理時，均表示無意見或同意有證據能力
    等語明確（見本院卷第81-86頁、第111-113頁），本院審酌
    上開傳聞證據製作時之情況，尚無違法不當及證明力明顯過
    低之瑕疵，亦認以之作為證據要屬適當，爰依刑事訴訟法第
    159條之5之規定，認均有證據能力。
四、本判決所引用之其餘非供述證據，並無證據顯示係公務員違
    背法定程序所取得，亦無顯不可信之情況，且經本院於審理
    期日逐一提示而為合法調查，自均得作為本案認定犯罪事實
    之證據。　　　
貳、實體部分：
一、認定事實依憑之證據及理由：訊據被告就加入上開詐欺集團
    ，由詐欺集團成員以附表一詐欺手法欄所載之方式詐騙乙○○
    、丙○○、丁○○等人，再由被告接受「奧利給」、「西西」指
    示，於附表一「告訴人交付款、與被告之時間地點」欄所載
    之時地，向乙○○、丙○○、丁○○等人收取款項，並將附表一編
    號1所示之「法務部行政執行署台北執行處凍結管制命令書
    」交付乙○○，再將收得之款項交回「西西」後，取得如附表
    一犯罪所得欄所示之金額為報酬等事實，於本院調查、審理
    時均自白不諱，核與證人乙○○、丙○○、丁○○指述內容相符，
    復有台新國際商業銀行國內匯款申請書翻拍照片、郵政跨行
    匯款申請書翻拍照片、中華郵政帳戶存摺內頁、偽造「台北
    地方法院地檢署監管公證科」公文、台北富邦銀行帳戶存摺
    封面及內頁、帳戶存摺內頁影本1張、監視器錄影畫面截圖
    、被告與詐欺集團成員聯繫之對話紀錄翻拍照片等（見109
    偵11535卷第31至32、49、51、57至58、61頁、109偵11008
    卷第33至34、43至45頁、109少連偵103卷第31至32、37至44
    、57頁）在卷可稽。是被告參與組織部分，以上開文書證據
    為補強證據，另詐欺、行使偽造公文書部分則依上開證人指
    述內容及卷附之各項文書、證物等補強證據，均已足資擔保
    被告於本院調查、審理中所為之上開任意性自白之真實性，
    按據刑事訴訟法第156條之規定，自得據被告前開任意性自
    白及各該補強證據，採信被告任意、真實之自白，認本件事
    證明確，被告犯行洵堪認定，應予依法論科。
二、論罪：
  ㈠本案詐騙集團係由3人以上所組成，以施用詐術為其手段，且
    組成之目的即在向被害人詐取金錢，又已存續相當時日並實
    施多次犯行，具有持續性及牟利性。再本案詐騙集團係由電
    信機房成員致電被害人而實施詐術，致被害人陷於錯誤而交
    付財物後，再由集團成員通知面交車手前往領取款項後交與
    集團內之其他成員，足見本案詐騙集團之任務分工細膩，犯
    罪計畫周詳，顯非為立即實施犯罪而隨意組成，而屬有結構
    性組織。職是，本案詐騙集團確屬組織犯罪防制條例第2條
    第1項所稱之犯罪組織。
  ㈡公文書，係指公務員職務上製作之文書，刑法第10條第3項定
    有明文。而刑法上偽造文書罪，係著重於保護公共信用之法
    益，即使該偽造文書所載名義製作人實無其人，而社會上一
    般人仍有誤信其為真正文書之危險，仍難阻卻犯罪之成立；
    又若由形式上觀察文書之製作人為公務員，且文書之內容係
    就公務員職務上之事項所製作，即使該偽造之公文書上所載
    製作名義機關不存在或該文書所載之內容並非該管公務員職
    務上所管轄，惟社會上一般人無法辨識，而仍有誤信其為真
    正之危險時，仍難謂非公文書（最高法院54年台上字第1404
    號裁判意旨參照）。再刑法第218 條所稱之公印，係指由政
    府依印信條例相關規定製發之印信，用以表示公署或公務員
    之資格，即俗稱之大印及小官章而言（最高法院69年台上字
    第693號裁判意旨參照），又與我國公務機關全銜不符之印
    文，難認為公印文（最高法院69年台上字第1676號、84年度
    台上字第6118號、97年度台非字第328號裁判意旨參照）。
    查被告所屬詐欺集團成員偽造如附表一所示之文書，並交由
    被告向告訴人乙○○行使以遂行詐取財物，觀之該文書上蓋有
    如附表一所示偽造之印文，已敘明機關之全銜，其內容又係
    關於刑事案件之偵辦情形，均足以表彰該機關公務員本於職
    務而製作之意，而足使社會上一般人誤信其為公務員所出具
    之真正文書，是此文書為偽造之公文書。至偽造之印文均非
    依印信條例規定所製發用之印信蓋印以表示該機關資格，偽
    造此種印文，僅屬於偽造普通印文。
  ㈢核被告就附表一編號1所為，係犯組織犯罪防制條例第3條第1
    項後段之參與犯罪組織罪、刑法第339條之4第1項第1款、第
    2款之3人以上共同冒用公務員名義詐欺取財罪、同法第216
    條、第211條之行使偽造公文書罪。
　　1.被告所屬詐欺集團成員偽造如附表一編號1所示之「法務
      部行政執行署台北執行處凍結管制命令書」、「檢察執行
      處鑑」印文，係偽造公文書之部分行為，被告與詐欺集團
      成員偽造公文書後進而持以行使，則偽造公文書之低度行
      為為行使之高度行為所吸收，不另論罪。
　　2.被告於加入詐騙集團至為警查獲止，其參與犯罪組織，在
      性質上屬行為繼續之繼續犯，僅成立一罪
　　3.被告及其所屬詐欺集團成員就乙○○部分所為3次行為，均
      係基於詐騙金錢之同一目的，於相近期間內，以相同之詐
      騙方法，而詐得款項，顯係基於同一犯意接續而為，並侵
      害同一法益，各行為之獨立性極為薄弱，依一般社會健全
      觀念，難以強行分開，於刑法評價上，以視為數個舉動之
      接續施行，合為包括之一行為予以評價較為合理，故應成
      立接續犯，僅論以一罪。
　　4.是被告以一行為觸犯數罪名，為想像競合犯，應依刑法第
      55條之規定，從一重論以刑法第339條之4第1項第1款、第
      2款三人以上共同冒用公務員名義詐欺取財罪。
　　5.至起訴書雖就所犯法條部分，漏未論及刑法第216條、第2
      11條之行使偽造公文書罪，惟因此部分之犯罪事實業於起
      訴書附表一編號1之詐欺手法欄記載明確，且經本院當庭
      告知前開條文（見本院卷第109頁），無礙被告之防禦權
      行使，本院自當併予審理。　　
  ㈣就附表一編號2、3所為，均係犯刑法第339條之4第1項第1款
    、第2款之3人以上共同冒用公務員名義詐欺取財罪。　　
  ㈤共同實施犯罪行為之人，在合同意思範圍以內，各自分擔犯
    罪行為之一部，相互利用他人之行為，以達其犯罪之目的者
    ，即應對於全部所發生之結果，共同負責；故共同正犯間非
    僅就其自己實施之行為負其責任，並在犯意聯絡之範圍內，
    對於其他共同正犯所實施之行為，亦應共同負責，是於集團
    式犯罪，原不必每一共犯均有直接聯繫，亦不必每一階段均
    參與，祇須以自己共同犯罪之意思，事前同謀，而由其中一
    部分人實施犯罪行為者，即應對於犯罪結果負共同正犯罪責
    ，並無分別何部分為孰人下手之必要。查被告與其所屬之詐
    欺集團成員，均知悉內部分工所從事行為係整體詐欺取財行
    為分擔之一環，各成員縱未親自參與詐騙被害人行為，甚或
    未全盤知悉其他集團成員詐騙被害人之實際情形，然既於犯
    意聯絡範圍內相互利用集團成員行為，達犯罪目的，應認被
    告就前揭犯行，與所屬之詐欺集團成員間有犯意聯絡及行為
    分擔，為共同正犯。
　㈥被告就附表一編號1至3所示各罪，均犯意各別、行為互殊，
    應予分論併罰。　
三、沒收：
  ㈠刑法第219條規定，偽造之印章、印文或署押，不問屬於犯人
    與否，沒收之。係採義務沒收主義，凡偽造之印章、印文或
    署押，不論是否屬於犯人所有，苟不能證明已滅失，均應依
    法宣告沒收。查如附表一編號1所示偽造之公文書，已因持
    向告訴人乙○○行使，而非被告所有，復非屬違禁物，爰不予
    宣告沒收。惟其上偽造之「法務部行政執行署台北執行處凍
    結管制命令書」、「檢察執行處鑑」印文各1枚，均應依前
    開規定諭知沒收。
  ㈡按犯罪所得，屬於犯罪行為人者，沒收之；前二項之沒收，
    於全部或一部不能沒收或不宜執行沒收時，追徵其價額；犯
    罪所得已實際合法發還被害人者，不予宣告沒收或追徵，刑
    法第38條之1第1項前段、第3項、第5項分別定有明文。上述
    規定旨在徹底剝奪犯罪行為人因犯罪而直接、間接所得，或
    因犯罪所生之財物及相關利益，以貫徹任何人都不能坐享或
    保有犯罪所得或犯罪所生利益之理念，藉以杜絕犯罪誘因，
    而遏阻犯罪。並為優先保障被害人因犯罪所生之求償權，限
    於個案已實際合法發還被害人時，始無庸沒收。故如犯罪所
    得已實際合法發還被害人，或被害人已因犯罪行為人和解賠
    償而完全填補其損害者，自不得再對犯罪行為人之犯罪所得
    宣告沒收，以免犯罪行為人遭受雙重剝奪。查被告因本案之
    詐欺犯行各獲得如附表一犯罪所得欄所示之3,200元、3,600
    元、3,800元，業據被告於本院供承明確，而被告因與告訴
    人等均已達成調解，迄本件辯論終結前，業已自109年7月25
    日起按月清償乙○○78,720元（即26,240元3期）、丁○○91,20
    0元（即30,400元3期）、丙○○86,400元（即28,800元3期）
    等情，有被告存摺內頁影本在卷可稽（見本院89-93頁），
    是此依調解條件清償之款項應屬已實際合法發還被害人，且
    均已逾被告因犯罪實際獲得之金額，是依刑法第38條之1第5
    項之規定，不另就此部份犯罪所得諭知沒收。
  ㈢被告持以與詐欺集團成員聯絡之廠牌ASUS行動電話1支（見10
    9少連偵卷第37至44頁），並未扣案，無證據證明前揭行動
    電話事實上仍存在，且宣告沒收難認其有刑法上之重要性，
    為免日後執行困難，爰依刑法第38條之2第2項規定，不予宣
    告沒收。 
四、維持部分原判決暨駁回上訴之理由（即原判決罪刑部分及印
    文沒收之部分）：　　
　㈠原審經詳細調查及審理後，基於以上相同之認定，引用組織
    犯罪防制條例第3條第1項後段，刑法第11條前段、第28條、
    第339條之4第1項第1款、第2款、第216條、第211條、第55
    條、第51條第5款、刑法施行法第1條之1第1項等規定為依據
    ，並審酌被告加入詐欺集團，擔任面交取款車手以獲取不法
    利益，不僅侵害告訴人等之財產法益，影響社會治安；惟念
    被告犯後坦承犯行，已見悔意，並與告訴人等均達成調解，
    願賠償告訴人等所受之損害，堪認被告犯後態度尚可，兼衡
    被告於詐欺集團中並非擔任主導角色，暨其犯罪動機、手段
    、智識程度及家庭生活狀況（見審訴字卷第52頁）、素行、
    告訴人等意見（見審訴字卷第52頁）等一切情狀，各量處有
    期徒刑1年2月（共3罪），並定應執行刑有期徒刑2年。復以
    被告前未曾受有期徒刑以上刑之宣告，審酌被告犯罪後態度
    良好、與被害人達成和解，其因一時失慮，致罹刑章，犯後
    已見悔意，認其經此論罪科刑之教訓，應知所警惕而無再犯
    之虞，認其宣告之刑以暫不執行為適當，依刑法第74條第1
    項第1款之規定，諭知緩刑2年、及如附表二所示之緩刑條件
    。另就沒收部分說明①被告持以與詐欺集團聯絡所用「工作
    機」並未扣案、無證據認定仍然存在，且宣告沒收難認其有
    刑法上之重要性，為免日後執行困難，不予宣告沒收，②又
    附表一編號1所示之偽造公文書業經行使交付乙○○，非被告
    所有之物，故不為沒收，但其上之印文，均依據刑法第219
    條之規定為沒收等，經核原審上開認事用法，均無違誤，量
    刑亦稱允恰。
　㈡檢察官上訴意旨固以：被告參與三人以上詐欺集團之犯罪組
    織，共同冒用公務員名義，對眾多被害人詐欺取財，被告行
    為之惡性非輕，嚴重危害社會治安，對社會之影響至深且遠
    ，原審所認「審酌被告於本案之參與情節非重、參與時間非
    久，是其於本案犯行所顯現之行為嚴重性及表現危險性均尚
    屬非重，另參酌被告於本案犯參與犯罪組織前，並無因刑事
    犯罪經法院判處罪刑及執行之前案紀錄等節…故本件尚無宣
    告強制工作之必要，…」，核與常情有違。本案被害人所受
    之損害非輕，原審之量刑及定應執行刑暨緩刑之宣告，均難
    收懲儆之效，而背離一般人民之法律期待，實難謂係罪刑相
    當。綜上所述，原審判決究難認為允當等語。
　㈢惟以：
　　1.刑之量定，係實體法上賦予法院得為自由裁量之事項，倘
      其量刑已以行為人之行為罪責為基礎，並斟酌刑法第57條
      各款所列情狀，在法定刑度內，酌量科刑，如無偏執一端
      ，致明顯失出失入情形，不容當事人任憑主觀意見，指摘
      其違法、失當。原審既於判決理由欄內詳予說明其量刑基
      礎，且敘明係審酌前揭各項情狀，顯已斟酌刑法第57條各
      款事由，並基於刑罰目的性之考量、刑事政策之取向以及
      行為人刑罰感應力之衡量等因素而為刑之量定，且以行為
      人責任為基礎，未逾越法定刑度，亦無違背公平正義之精
      神，客觀上不生量刑明顯失出失入之裁量權濫用情形，核
      屬法院量刑職權之適法行使，難認有何不當而構成應撤銷
      之事由可言。
　　2.又緩刑為法院刑罰權之運用，旨在獎勵自新，祇須合於刑
      法第74條所定之條件，法院本有自由裁量之職權。且被告
      是否有改善之可能性或執行之必要性，由法院為綜合之審
      酌考量，並就審酌考量所得而為預測性之判斷，但當有客
      觀情狀顯示預測有誤時，亦非全無補救之道，法院仍得在
      一定之條件下，撤銷緩刑，使被告執行其應執行之刑，以
      符正義。是緩刑制度，旨在避免嚴刑峻罰，法內存仁，給
      予被告自新機會，以避免短期自由刑之流弊，是否宣告緩
      刑，屬實體法上賦予法院得為自由裁量之事項，基於尊重
      法院裁量之專屬性，對其裁量宜採取較低之審查密度。是
      原審審酌被告前未曾受有期徒刑以上刑之宣告，有本被告
      全國前案記錄表附卷可稽，其因一時失慮，致犯本罪，且
      犯後坦承犯行，深知悔悟，與告訴人等均成立調解，表示
      願積極賠償告訴人等所受損失，認其經此次科刑教訓後，
      當益知警惕，應無再犯之虞，認其所受宣告之刑，以暫不
      執行為適當，並無違誤。又本院於審理期日業依法通知被
      害人到庭陳述意見，其中乙○○到庭，並陳述：被告均有依
      據調解內容按時還款，有悔改的心，希望能盡量給被告機
      會，他在外面才可以按時還款等語（見本院卷第87頁），
      另被告與丙○○、丁○○之和解賠償，被告均有依照調解條件
      按期還款，且丁○○更陳稱：願意原諒被告乙節，亦有本院
      公務電話紀錄表、被告存摺內頁在卷可稽（見本院卷第63
      、65、119-125頁），是參考被害人意見，亦認應給予被
      告緩刑機會、以利調解條件之繼續履行，具體彌補被害人
      所受損失。則斟酌保障告訴人等之權益，原審並諭知如附
      表二所示之緩刑條件，該等條件並得為民事強制執行名義
      ，被告如於緩刑期間未遵守如附表二所示之條件而情節重
      大者，檢察官亦得依刑事訴訟法第476條、刑法第75條之1
      第1項第4款之規定聲請撤銷緩刑之宣告，是原審就被告宣
      告緩刑以勵來茲，而啟自新，並諭知如附表二所示之條件
      ，核屬事實審法院裁量權之行使，尚無逾越法律所規定之
      範圍或有恣意濫用其權限之情事，難認有何違法不當之處
      。
　㈣綜上，檢察官上訴意旨，係就原審量刑及緩刑裁量職權之適
    法行使，持憑己見而為不同之評價，並無理由，應予駁回。
五、撤銷改判部分（即原判決犯罪所得沒收之部分）　　
　㈠按對於判決之一部上訴者，其有關係之部分，視為亦已上訴
    ，刑事訴訟法第348條第2項固定有明文。惟所謂「有關係之
    部分」，係指該判決之各部分在審判上無從分割，因一部上
    訴而其全部「必受影響」者而言（最高法院101年度台上字
    第2585號判決意旨參照）。而刑法沒收新制於104年12月30
    日修正公布、105年7月1日施行，刪除刑法第34條沒收為從
    刑之規定，新增第5章之1「沒收」章名，將沒收定位為「刑
    罰及保安處分以外之法律效果，具有獨立性，而非刑罰（從
    刑）」，則在刑法沒收新制之規範下，沒收與犯罪行為人之
    罪刑宣告，即無傳統實務見解所稱罪刑不可分原則之適用。
    然第一審判決對犯罪行為人某罪為罪刑宣告之同時，就與該
    罪有關係之沒收部分，為沒收之諭知，係以與該沒收有關係
    之犯罪成立為其前提要件，並與第一審判決認定之犯罪行為
    人之犯罪事實（如犯罪工具或犯罪所得等）有關（現行刑法
    第40條第2項、第3項所定之單獨宣告沒收，除違禁物或專科
    沒收之物之單獨宣告沒收外，供犯罪所用、犯罪預備之物、
    犯罪所生之物或犯罪所得之單獨宣告沒收，仍以有犯罪行為
    人之刑事違法行為存在為前提，並與該違法行為之態樣、內
    容有關，此見該項修正之立法理由及刑事訴訟法第455條之3
    4之立法理由自明），依前述最高法院判決意旨所示「必受
    影響」之標準，對罪之上訴，依刑事訴訟法第348條第2項規
    定，其效力自應及於因該罪之成立與否及犯罪事實之認定有
    異而必受影響之相關沒收部分。惟以上係從上訴效力之面向
    而論，若從第二審法院審理結果為觀察，沒收既已定位為獨
    立之法律效果，並非刑罰，且沒收雖係附隨於犯罪行為人之
    犯罪或違法行為，但非認定犯罪或違法行為之前提，單純沒
    收之違法或不當，如無使所附隨之犯罪事實之認定或罪刑之
    宣告發生動搖或受到影響之問題存在，自無前者之違法或不
    當，亦影響及於後者，而構成後者撤銷事由之理由。於此情
    形，該二者應可分離處理，並無不可分性，合先敘明。　
　㈡原審未及審酌被告依據調解結果、於原審判決後按月清償乙○○、丙○○、丁○○之賠償金額，此部份應於沒收中予以扣除，
    已如前述，然原審仍諭知犯罪所得全部沒收及追徵，將使被
    告承受不利益，尚有未恰，檢察官上訴意旨固未指摘沒收部
    分，惟依前揭說明，此部分為其對刑之上訴之上訴效力所及
    ，本院自應一併審判，又因原判決此一違誤係單純沒收之違
    法，並未使所附隨之犯罪事實之認定或罪刑之宣告隨之動搖
    或受到影響，揆諸前開論述，自得與罪刑分開處理，單獨撤
    銷原判決關於沒收部分之諭知。因被告清償之金額業已超出
    其因犯罪所得之金額，已如前述，是僅就此部分單純為撤銷
    如主文第1項所示。
據上論斷，應依刑事訴訟法第368 條、369條第1項前段、第364
條，判決如主文。
本案經檢察官牟芮君提起公訴，檢察官王巧玲提起上訴，檢察官
柯怡如到庭執行職務。
中　　華　　民　　國　　109 　年　　11　　月　　12　　日
                刑事第十二庭審判長法　官  陳如玲
                                  法　官  蔡如惠
                                  法　官  郭惠玲
以上正本證明與原本無異。
如不服本判決，應於收受送達後20日內向本院提出上訴書狀，其
未敘述上訴之理由者並得於提起上訴後20日內向本院補提理由書
（均須按他造當事人之人數附繕本）「切勿逕送上級法院」。
                                  書記官  賴尚君
中　　華　　民　　國　　109 　年　　11　　月　　12　　日
附錄本案論罪科刑法條全文：
刑法第339條之4
犯第339條詐欺罪而有下列情形之一者，處1年以上7年以下有期
徒刑，得併科1百萬元以下罰金：
一、冒用政府機關或公務員名義犯之。
二、三人以上共同犯之。
證、以廣播電視、電子通訊、網際網路或其他媒體等傳播工具，
前項之未遂犯罰之。
組織犯罪防制條例第3條
發起、主持、操縱或指揮犯罪組織者，處3年以上10年以下有期
徒刑，得併科新臺幣1億元以下罰金；參與者，處6月以上5年以
下有期徒刑，得併科新臺幣1千萬元以下罰金。但參與情節輕微
者，得減輕或免除其刑。
具公務員或經選舉產生之公職人員之身分，犯前項之罪者，加重
其刑至二分之一。
犯第1項之罪者，應於刑之執行前，令入勞動場所，強制工作，
其期間為3年。
前項之強制工作，準用刑法第90條第2項但書、第3項及第98條第
2項、第3項規定。
以言語、舉動、文字或其他方法，明示或暗示其為犯罪組織之成
員，或與犯罪組織或其成員有關聯，而要求他人為下列行為之一
者，處3年以下有期徒刑，得併科新臺幣3百萬元以下罰金：
一、出售財產、商業組織之出資或股份或放棄經營權。
二、配合辦理都市更新重建之處理程序。
三、購買商品或支付勞務報酬。
四、履行債務或接受債務協商之內容。
前項犯罪組織，不以現存者為必要。
以第5項之行為，使人行無義務之事或妨害其行使權利者，亦同
。
第5項、第7項之未遂犯罰之。
中華民國刑法第216條（行使偽造變造或登載不實之文書罪）
行使第210條至第215條之文書者，依偽造、變造文書或登載不實
事項或使登載不實事項之規定處斷。
中華民國刑法第211條（偽造變造公文書罪）
偽造、變造公文書，足以生損害於公眾或他人者，處1年以上7年
以下有期徒刑。
附表一：（現金單位均為新臺幣）
編號 告訴人 詐欺手法  詐欺金額  告訴人交款與被告之時間、地點 偽造之公文書及印文 犯罪所得  第一審判決之罪名、宣告刑及沒收 1 曾愛 澄 詐欺集團於109年3月13日上午10時許，致電乙○○，佯稱戶政事務所人員，因乙○○之證件疑似遭人盜用，欲幫乙○○報案，隨後另自稱刑事組警官及隊長者陸續致電表示其帳戶牽涉到販毒集團案件，帳戶遭凍結，須解除帳戶否則將遭檢察官拘提，建議申請案件重新調查，並須提出財產公證費用，致乙○○陷於錯誤，而於右列時間、地點，將右列款項交出，嗣後被告交付蓋有「法務部行政執行署台北執行處凍結管制命令書」、「檢察執行處鑑」印文之「台北地方法院地檢署監管公證科」證明文件與乙○○收執而行使之，足生損害於乙○○及公務機關職務執行、公文書管理之正確性。 328,000 109年3月16日上午11時許在新北市○○區○○○路00巷0弄0號5樓乙○○住處 「台北地方法院地檢署監管公證科」證明文件上之「法務部行政執行署台北執行處凍結管制命令書」、「檢察執行處鑑」印文各1枚 3,200 甲○○犯三人以上共同冒用公務員名義詐欺取財罪，處有期徒刑壹年貳月。未扣案犯罪所得新臺幣參仟貳佰元沒收，於全部或一部不能沒收或不宜執行沒收時，追徵其價額；「台北地方法院地檢署監管公證科」證明文件上之「法務部行政執行署台北執行處凍結管制命令書」、「檢察執行處鑑」印文各1枚均沒收。   詐欺集團成員又於同年月17日上午9時30分許致電予乙○○，佯稱須乙○○再提出公證金40萬元，致乙○○又陷於錯誤，而於109年3月19日上午9時28分許，將2筆各為20萬元匯入臺灣銀行帳號(000)000000000000號，及中華郵政(000)00000000000000號帳戶內。        復於同年月20日又接獲詐欺集團成員來電，佯稱係陳瑞仁檢察官，表示案件尚未結束，仍須15萬元保證金結案等語，致乙○○再陷於錯誤，而於同日上午10時32分許，匯款15萬元至台北富邦銀行帳號(000)000000000000帳戶內。      2 丙○○ 詐欺集團成員於109年3月24日上午9時許致電予丙○○，佯稱係地檢署主任，經查丙○○涉犯多起刑案，須其配合調查，若不配合，將於下午2時許到其住處將其逮捕，但該人復稱可以協助丙○○處理該等刑案，惟須丙○○支付36萬元作為保證金等語，致丙○○陷於錯誤，而依該成員指示提領現金36萬元後，復依指示在紙鈔上做記號，寫上分案保證金後，再用釘書機封口，並於右列時間交付款項。 360,000 109年3月24日上午11時30分許在臺北市大安區通化街與文昌街口之通化公園  3,600  甲○○犯三人以上共同冒用公務員名義詐欺取財罪，處有期徒刑壹年貳月。未扣案犯罪所得新臺幣參仟陸佰元沒收，於全部或一部不能沒收或不宜執行沒收時，追徵其價額 3 丁○○ 詐欺集團成員於109年3月18日上午11時許，致電予丁○○，佯稱係戶政事務所人員，因丁○○之證件疑似遭人盜用，遂稱要幫丁○○報案，之後即有自稱信義分局三張犁派出所所長致電予丁○○，向其表示有人冒用其名義貸款洗錢，致其已遭通緝兩次，並要丁○○於當日下午2時前交出38萬元給法院作為保證金，致丁○○陷於錯誤，而於右列時間、地點，將右列款項交出。 380,000 109年3月18日中午12時30分許在臺北市○○區○○○路000號人行道上  3,800 甲○○犯三人以上共同冒用公務員名義詐欺取財罪，處有期徒刑壹年貳月。未扣案犯罪所得新臺幣參仟捌佰元沒收，於全部或一部不能沒收或不宜執行沒收時，追徵其價額 
附表二：（第一審諭知緩刑2年所附條件）
乙○○部分 被告甲○○應給付告訴人乙○○26萬2,400元，共分10期，其付款方式如下：被告應自民國109年7月25日起，按月於每月25日以前給付2萬6,240元。 丙○○部分 被告甲○○應給付告訴人丙○○28萬8,000元，共分10期，其付款方式如下：被告應自民國109年7月25日起，按月於每月25日以前給付2萬8,800元。 丁○○部分 被告甲○○應給付告訴人丁○○30萬4,000元，共分10期，其付款方式如下：被告應自民國109年7月25日起，按月於每月25日以前給付3萬400元。